zh-TW: 體育用品 > 室外休閒 > 釣魚 > 漁具 > 路亞/擬餌 > 路亞軟蟲: 軟塑膠蝦與生物假餌; 軟蛆假餌; 軟塑膠泳餌; 軟蟲假餌
it: Articoli sportivi > Ricreazione outdoor > Pesca > Attrezzatura da pesca > Esche e richiami da pesca > Esche artificiali in plastica morbida: Gamberi ed esche creature in gomma morbida; Grub in gomma morbida; Swimbait morbidi; Vermi in gomma morbida
en: Sporting Goods > Outdoor Recreation > Fishing > Fishing Tackle > Fishing Baits & Lures > Artificial Soft Plastic Baits: Soft Plastic Craws & Creature Baits; Soft Plastic Grubs; Soft Plastic Swimbaits; Soft Plastic Worms
da: Sportsartikler > Friluftsliv > Fiskeri > Fiskegrej > Fiskelokkemidler > Kunstigt fiskegrej – plastik: Krebs og creature baits i blød plast; Grubs i blød plast; Swimbaits i blød plast; Orme i blød plast
bg-BG: Спортни стоки > Спортни занимания на открито > Риболов > Риболовни принадлежности > Примамки и стръв за риболов > Изкуствени примамки от мека пластмаса: Меки пластмасови примамки за раци и други животни; Меки силиконови ларви; Меки пластмасови примамки; Меки пластмасови червеи
pt-PT: Artigos de desporto > Atividades recreativas no exterior > Pesca > Equipamento de pesca > Engodos e iscos de pesca > Iscos artificiais de plástico macio: Lagostins e amostras creature de plástico macio; Grubs de plástico macio; Amostras swimbait de plástico macio; Minhocas de plástico macio
zh-CN: 体育用品 > 户外休闲 > 钓鱼 > 钓鱼用具 > 鱼饵 > 人造软塑料鱼饵: 软塑胶小龙虾和生物假饵; 软塑胶蛆虫饵; 软塑胶泳饵; 软塑胶虫
vi: Dụng cụ thể thao > Giải trí ngoài trời > Câu cá > Dụng cụ đánh cá > Mồi & Mồi câu cá > Mồi nhựa mềm nhân tạo: Mồi mềm tôm & sinh vật; Mồi mềm nhộng; Mồi mềm swimbait; Mồi mềm giun
ko: 스포츠용품 > 야외 레크레이션 > 낚시 > 낚시 도구 > 낚시 미끼/루어 > 플라스틱 소프트 미끼: 소프트 플라스틱 크로우 및 크리처 베이트; 소프트 플라스틱 그럽; 소프트 플라스틱 스윔베이트; 소프트 플라스틱 웜
ru: Спортивные товары > Активный отдых на открытом воздухе > Рыбалка > Рыболовные снасти > Рыболовные приманки и блесны > Мягкие приманки: Силиконовые раки и креатуры; Силиконовые твистеры; Мягкие свимбейты (силиконовые рыбки); Силиконовые черви
nb: Sportsutstyr > Friluftsliv > Fisking > Fiskeutstyr > Fiskeagn og -sluker > Kunstige myke plastagn: Myke gummikreps og creaturebaits; Myke gummilarver; Myke swimbaits; Myke gummiormer
lt-LT: Sporto prekės > Poilsis lauke > Žvejyba > Žvejybos reikmenys > Žvejybos masalai > Dirbtiniai minkšto plastiko masalai: Minkšti plastikiniai vėžiukai ir Creature tipo žvejybos masalai; Minkšti plastikiniai kirminėliai; Minkšti plastikiniai swimbait žvejybos masalai; Minkšti plastikiniai sliekai
sl-SI: Športna oprema > Rekreacija na prostem > Ribolov > Ribiška oprema > Ribiške vabe in umetne vabe > Umetne vabe iz mehke plastike: Mehke plastične vabe v obliki rakov in žuželk; Mehki plastični črvi; Mehke plastične plavalne vabe; Mehki plastični črvi
sv: Sportartiklar > Utomhusaktiviteter > Fiske > Fiskedon > Fiskedrag > Konstgjorda mjuka plastbeten: Kräftjiggar och creaturebaits; Grub-jiggar; Mjuka swimbaits; Mjuka plastmaskar
el: Αθλητικά είδη > Υπαίθριες δραστηριότητες αναψυχής > Ψάρεμα > Τεχνητά δολώματα > Δολώματα & τεχνητά ψαρέματος > Τεχνητά μαλακά πλαστικά δολώματα: Σιλικονούχα τεχνητά δολώματα καραβίδες & διάφορα πλάσματα; Σιλικονούχα τεχνητά δολώματα Grub (σκουλήκια με ουρά); Σιλικονούχα τεχνητά δολώματα Swimbait; Σιλικονούχα τεχνητά σκουλήκια
pt-BR: Artigos esportivos > Atividades ao ar livre > Pesca > Equipamento de pesca > Iscas de pesca > Iscas artificiais de plástico macio: Iscas soft lagostins e criaturas; Iscas soft grubs; Iscas soft swimbaits; Iscas soft minhocas
de: Sportartikel > Outdoor-Aktivitäten > Angeln > Angelgeräte > Kunstköder > Künstliche Weichplastikköder: Gummi-Krebse & Creature-Baits; Gummitwister; Gummi-Swimbaits; Gummiwürmer
hr-HR: Sportska oprema > Rekreacija na otvorenom > Ribolov > Varalice za ribolov > Mamci za ribolov > Umjetni mamci od meke plastike: Mekani plastični mamci rakovi i stvorenja; Mekane plastične larve; Mekani plastični lažni mamci; Mekani plastični crvi
sk-SK: Športový tovar > Exteriérové rekreakčné športy > Rybolov > Rybárske potreby > Rybárske návnady a nástrahy > Umelé návnady z mäkkého plastu: Mäkké plastové návnady a hmyz; Mäkké plastové červíky; Mäkké plastové nástrahy; Mäkké plastové červy
ja: スポーツ用品 > 屋外レクリエーション > 釣り > 釣り用タックル > 釣り用ベイト・ルアー > ソフトプラスチック人工餌: ソフトプラスチッククロー・クリーチャーベイト; ソフトプラスチックグラブ; ソフトプラスチックスイムベイト; ソフトプラスチックワーム
fi: Urheilutarvikkeet > Ulkoharrasteet > Kalastus > Kalastusvälineet > Kalastussyötit ja -vieheet > Keinotekoiset pehmeät muovisyötit: Rapu- ja creature-jigit; Toukkajigit; Pehmytmuoviset swimbaitit; Matojigit
pl: Sprzęt sportowy > Rekreacja na świeżym powietrzu > Rybołówstwo > Przybory wędkarskie > Przynęty > Sztuczne przynęty z miękkiego plastiku: Przynęty imitujące raki i insekty; Twistery; Gumowe swimbaity; Gumowe robaki wędkarskie
nl: Sportartikelen > Buitenrecreatie > Vissen > Vistuig > Visaas en lokaas > Kunstmatig zacht kunststof aas: Zacht plastic craws en creature baits; Zacht plastic grubs; Zacht plastic swimbaits; Zacht plastic wormen
hu: Sportszerek > Szabadtéri kikapcsolódás > Horgászat > Horgászfelszerelés > Horgászcsalik > Mesterséges lágy műanyag csalik: Plasztik rákok és kreatúra csalik; Plasztik twisterek; Plasztik swimbait műcsalik; Plasztik giliszták
ro-RO: Articole sportive > Recreere în aer liber > Pescuit > Echipamente pentru pescuit > Momeli și nadă pentru pescuit > Momeli artificiale din plastic moale: Momeli tip raci și viețuitoare din plastic moale; Nălci moi tip grub; Momeli moi din plastic tip swimbait; Viermi moi din plastic
tr: Spor Malzemeleri > Açık Hava Etkinlikleri > Balıkçılık > Olta Takımı > Balık Yemleri ve Tuzakları > Yapay Yumuşak Plastik Yemler: Silikon yengeç ve yaratık yemler; Silikon kurtçuk yemler; Silikon yüzücü yemler; Silikon solucan yemler
cs: Sportovní potřeby > Outdoorové aktivity > Rybaření > Rybářská výstroj > Rybářské návnady > Umělé nástrahy z měkkého plastu: Gumoví raci a kreatury; Gumové twistery; Gumové swimbait nástrahy; Gumoví červi
es: Equipamiento deportivo > Actividades al aire libre > Pesca > Artes de pesca > Cebos de pesca > Cebos artificiales de plástico blando: Cangrejos y criaturas de plástico blando; Larvas de plástico blando; Swimbaits de plástico blando; Gusanos de plástico blando
fr: Équipements sportifs > Loisirs de plein air > Pêche > Matériel de pêche > Leurres et appâts pour la pêche > Appâts artificiels en plastique souple: Écrevisses et créatures en plastique souple; Grubs en plastique souple; Swimbaits souples; Vers en plastique souple
th: อุปกรณ์กีฬา > สันทนาการกลางแจ้ง > การตกปลา > อุปกรณ์ตกปลา > เบ็ดตกปลาและเหยื่อล่อ > เหยื่อพลาสติกอ่อน: เหยื่อยางรูปกุ้งและสัตว์น้ำ; เหยื่อปลายาง; เหยื่อยางสวิมเบท; เหยื่อหนอนยาง